臺灣臺中地方法院交通事件裁定　　　　 96年度交聲字第739號
原處分機關　交通部公路總局臺中區監理所
受處分人　　甲○○
上列受處分人因違反道路交通管理處罰條例案件，對於交通部公
路總局台中區監理所96年5月16日所為之處分（中監違字第裁60
─BB0000000號裁決書），聲明異議，本院裁定如下：
    主  文
異議駁回。
    理  由
一、原處分機關略以：本案係高雄市政府警察局逕行舉發受處分
    人甲○○所有之車號QR─3966號自小客車於95年12月30日17
    時03分許，行經高雄市○○○○○路口處處，因「不遵守道
    路交通標線之指示」違規，受處分人未於應到案日期前到案
    ，本所遂於96年5月16日以中監違字第裁60─BB0000000號裁
    決書，裁處受處分人罰鍰新台幣1800元整，於法並無不合等
    語。
二、本件異議人即受處分人則以：異議人接獲交通部公路總局臺
    中區監理所96年5月16日中監違字第裁60─BB0000000號裁決
    書，通知異議人於96年6月15日前繳納罰鍰1800元，惟異議
    人於96年5月21日才接獲高雄市政府警察局開立到案日期為
    96 年2月23日之舉發違反道路交通管理事件通知單，明顯為
    過其後才接獲通知且異議人於此期間並未接獲郵局掛號信件
    催領通知單，有台中健行路郵局所開立國內各類掛號投遞日
    期證名單影本可稽，因此異議人並不知有此違規之情事，異
    議人日前已經繳納1800元之罰鍰，因異議人實為不知情才導
    致逾期繳納，因此請重新裁決此案罰鍰為900元，並將溢繳
    之金額退還予異議人，爰聲明異議云云。
三、按汽車駕駛人，駕駛汽車有不遵守道路交通標誌、標線、號
    誌之指示，者，處新臺幣900元以上1800元以下罰鍰，道路
    交通管理處罰條例第60條第2項第3款定有明文。另汽車違反
    道路交通管理事件，以科學儀器取得違規證據資料，足資認
    定其違規事實者，得逕行舉發之。而逕行舉發，應記明車輛
    牌照號碼、車型等可資辨明之資料，查明汽車所有人姓名或
    名稱、住址，並以該汽車所有人為被通知人製單舉發之，由
    舉發機關送達被通知人；且逕行舉發違反道路交通管理事件
    ，經汽車所有人依通知單之應到案日期前到案，並告知違規
    駕駛人姓名、身分證統一編號及住址者，處罰機關應即另行
    通知違規駕駛人到案依法處理，逾應到案日期，處罰機關應
    依道路交通管理處罰條例第85條第3項規定處罰該汽車所有
    人。又依行政程序法第74條第2項、第3項規定，送達於無法
    送達住所或以補充送達、留置送達之方式為之者，由郵政機
    關為送達者，亦得將文書寄存於送達地之郵政機關，寄存機
    關自收受寄存文書之日起，應保存三個月。
四、經查：本件受處分人甲○○所有之車號QR─3966號自小客車
    於95年12月30日17時03分，行經高雄市○○○路與七賢三路
    口處，因「不遵守道路交通標線之指示」違規，為高雄市政
    府警察局掣開高市警交相字第BB0000000號舉發違反道路交
    通管理事件通知單逕行舉發，異議人雖辯稱：未收到前揭舉
    發通知單云云，惟前述舉發違規單通知聯暨採證照片等，皆
    經原舉發單位依受處分人當時之戶籍地址即「台中市○區○
    ○里○○街39巷14號2樓」以郵局掛號方式於96年1月17日、
    1月18日、1月19日等多次投遞未果，原舉發單位遂於1月19
    日依法辦理寄存送達等情，有前揭舉發單影本、違規採證相
    片一幀、蓋印「招領逾期」、「行政文書寄存送達」章之信
    封二份及交通部公路總局台中區監理所「對違反道路交通管
    理事件不服裁決聲明異議案件移送書」及高雄市政府警察局
    高市警交字第0960024120號函一紙等在卷可稽；從而，受處
    分人所有之車號QR -3966號自小客車，既有前揭違規行為，
    且原舉發單位已依受處分人之戶籍地址寄送，在無法送達而
    退件後，原舉發單位亦已依法辦理寄存送達，已生送達之效
    力。原處分機關本於上開舉發通知單，在未有繳交罰鍰紀錄
    下據以裁罰，於法並無不合，故本件異議為無理由，應予駁
    回。
五、據上論斷，應依道路交通管理處罰條例第87條第2項、道路
    交通案件處理辦法19條，裁定如主文。
中　　華　　民　　國　　96　年　　10　　月　17　　　日
                     交通法庭  法　官　郭德進
以上正本證明與原本無異
如不服本裁定應於送達後五日內向本院提出抗告狀
          　　　　　　　　　　 書記官　陳惠玲
中　　華　　民　　國　　96　年　　10　　月　17　　　日
